【裁判字號】    92,上易,254
【裁判日期】    920423
【裁判案由】    竊盜
【裁判全文】
臺灣高等法院臺南分院刑事判決            九十二年度上易字第二五四號  孝股
    上  訴  人  臺灣臺南地方法院檢察署檢察官
    被      告  甲○○
右上訴人因被告竊盜案件，不服臺灣臺南地方法院九十一年度易緝字第一二九號中華
民國九十二年一月二十三日第一審判決（起訴案號：臺灣臺南地方法院檢察署九十一
年度偵字第一二三三號），提起上訴，本院判決如左：
    主  文
原判決撤銷。
甲○○連續竊盜，處有期徒刑捌月。
    事  實
一、甲○○曾於民國（下同）八十九年間因竊盜罪，經台灣高雄地方法院判處有期徒
    刑四月，如易科罰金，以三百元折算一日確定（於九十一年四月二十四日執行完
    畢，本件尚不構成累犯），猶不知悔改，竟於台灣高雄地方法院審理該竊盜案件
    期間，復另行起意，意圖為自己不法之所有，並基於概括之犯意，自九十年十月
    十五日起至同年十二月二十一日止，連續在台南縣歸仁鄉○○村○○路○段八十
    號「台颺國際工業有限公司」內，徒手竊取該公司所有之螺絲（三包，重計十二
    點五公斤）、鋁條（計有長條八捆、短條八捆，細長鋁條一捆）、模具組（十五
    個）、成形鋁片（四片）。
二、案經台南市警察局報請台灣台南地方法院檢察署檢察官偵查起訴。
    理  由
一、訊據被告矢口否認有何前揭犯行，辯稱：其並未偷竊，因該公司門禁森嚴，若非
    該公司外勞出售右揭物品，其不可能進入該公司竊取云云。
二、經查：
（一）前揭被告如何竊取被害人台颺國際工業有限公司之螺絲、鋁條、模具組、成形
      鋁片等事實，業據被告於警訊時自白不諱，核與被害人台颺國際工業有限公司
      代表人乙○○指訴之情節相符，並有贓物認領保管單附卷可稽。再按證人或當
      事人於案發之初之供述，較少權衡利害得失或受他人之干預，較之事後翻異之
      詞為可信，即所謂案重初供，故除非可證明其更異之詞與事實相符或其初供係
      虛偽者外，自不得任意捨棄初供於不採」（最高法院八十年台上字第五一０九
      號、八十二年台上字第五三一一號、八十三年台上字第三二四三號判決參照）
      。查被告既於警訊時自白：我從九十年十月十五日開始至九十年十月二十一日
      起，連續在台南縣歸仁鄉○○村○○路○段八十號「台颺國際工業有限公司」
      竊取鋁條、模具、螺絲等語（見九十年十二月二十四日第一次警訊筆錄），復
      有上開被害人乙○○之指訴及証物可資佐証，揆諸上開最高法院判決意旨，自
      難認被告於警訊中之自白與事實有何相悖之處，應可採信。
（二）次查，被告於原審審理時雖改稱係警員要伊不要陳述外勞將東西以廢五金售予
      伊云云。惟警訊全程均錄音，此有錄音帶附卷足參，並無警員違反取供之情事
      ，足認被告於警訊中之自白係出於自由意識下所為之陳述。況若果真係該公司
      外勞出售前開物品，衡情被告豈有於警訊時承認對己不利之事實，而未將對其
      有利之【係該公司外勞出售】之情告知警員，致身陷囹圄之理。
（三）又查外勞並無法精通本國語言，且通常均僅出賣勞力，於公司擔任最基層之勞
      工，此為一般人所周知之事實，被告豈會相信公司之重要資產，會交由外勞任
      意以廢五金方式出售，被告事後翻異前詞，而為前開辯詞，顯係卸責之詞，不
      足採信。
（四）再觀之被告於台灣高雄地方法院另案竊盜案件（原案號為九十年度易字第九三
      號，被告經通緝到案後改為九十年度易緝字第二四四號）之犯罪態樣及犯罪時
      間，係【於八十九年十一月十七日上午十時許，在高雄市○○○路五十號即中
      油公司大林廠海運組辦公室內，竊取王瑞玓所有黑色背包】，核與本件犯罪時
      間相差約十一月，犯罪態樣為【連續在台南縣歸仁鄉○○村○○路○段八十號
      「台颺國際工業有限公司」內，徒手竊取該公司所有之財物】顯有不同，顯係
      另行起意為之，與上開另案竊盜案件並無裁判上一罪關係之存在，併此敘明。
（五）綜上所述，本件事証明確，被告犯行堪以認定。
三、核被告意圖為自己不法之所有，而竊取他人之財物，所為係犯刑法第三百二十條
    第一項竊盜罪。其先後多次犯行，時間緊接，犯罪基本構成要件相同，顯均係基
    於概括之犯意反覆為之，應依連續犯之規定論以一罪並加重其刑。
四、原審以被告罪証明確，而予論罪科刑，固非無見。但按刑事審判之量刑，在於實
    現刑罰權之分配的正義。故法院對有罪之被告科刑，應符合罪刑相當之原則，使
    罰當其罪，以契合人民之法律感情。此所以刑法第五十七條明定科刑時應審酌一
    切情狀，尤應注意該條所列各款事項，以為科刑輕重之標準，故量刑時，自須就
    犯罪動機、犯人與被害人平日關係及犯人之品行、犯罪後之態度等情，詳加審酌
    。查被告前有【竊盜之前科，於該案審理期間再犯本件竊盜罪】，情節非輕，且
    犯後猶飾詞狡辯，經通緝到案，毫無悔悟之心。原審對此疏未詳加審酌被告之品
    行及犯後之態度等情，對被告所量處之刑，即有罪刑不相當之違誤。上訴人以原
    審量刑過輕等語，指摘原判決不當，即有理由，應由本院將原判決撤銷改判。爰
    審酌被告八十九年間方因竊盜案間經判處徒刑，仍於案件執行前再犯本案，情節
    非輕，及其素行不良，犯罪之動機、目的、手段、所造成被害人之損害、犯後否
    認犯罪，經通緝到案之態度等一切情狀，量處如主文所示之刑，以資懲儆。
據上論結，應依刑事訴訟法第三百六十九條第一項前段、第三百六十四條、第二百九
十九條第一項前段，刑法第五十六條、第三百二十條第一項，罰金罰鍰提高標準條例
第一條前段，判決如主文。
本案經檢察官蘇南桓到庭執行職務。
中      華      民      國    九十二    年      四      月    二十三    日
                                     臺灣高等法院臺南分院刑事第五庭
                                             審判長法官  鄭  文  肅
                 法官  王  浦  傑
                                                   法官  陳  珍  如
右正本證明與原本無異。
不得上訴。
                                              法院書記官  周  美  莉
中      華      民      國    九十二    年      四      月    二十三    日
附錄：本判決論罪科
中華民國刑法第三百二十條
 (普通竊盜罪、竊佔罪)
意圖為自己或第三人不法之所有，而竊取他人之動產者，為竊盜罪，處五
年以下有期徒刑、拘役或五百元以下罰金。
意圖為自己或第三人不法之利益，而竊佔他人之不動產者，依前項之規定
處斷。
前二項之未遂犯罰之。


司法院資訊處製作；財團法人民間司法改革基金會備份。
